臺灣高雄地方法院刑事判決
110年度審交易字第990號
公  訴  人  臺灣高雄地方檢察署檢察官
被      告  陳云晞



上列被告因過失傷害案件，經檢察官提起公訴（110年度偵字第2
0711號），本院裁定進行簡式審判程序，判決如下：
    主  文
陳云晞犯過失傷害罪，處拘役肆拾日，如易科罰金，以新臺幣壹
仟元折算壹日。
    事  實
一、陳云晞於民國109年12月11日18時40分許，駕駛車牌號碼000
    -0000號自用小客車沿國道一號由北往南方向行駛，行經國
    道一號366.3公里南向九如交流道出口匝道處，本應注意車
    前狀況，並保持前、後車間距，而依當時天候晴、日間自然
    光線，柏油路面乾燥、無缺陷、無障礙物及視距良好等情，
    無不能注意之情事，竟疏未注意及此，自後追撞前方由李愛
    蓮所駕駛車牌號碼000-0000號自用小客車，致李愛蓮因而受
    有頭部外傷、左肩肩關節夾擠症候群、腦震盪、頸部肌肉、
    筋膜和肌腱拉傷、左側肩膀挫傷等傷害。陳云晞則於車禍發
    生後，犯罪未被發覺前，在現場等候，並於警方到場時，自
    首而接受裁判。
二、案經李愛蓮告訴及內政部警政署國道公路警察局第五公路警
    察大隊報告臺灣高雄地方檢察署檢察官偵查起訴。
        理  由
一、程序方面：
    本件被告陳云晞所犯為死刑、無期徒刑、最輕本刑為3年以
    上有期徒刑以外之罪，其等於準備程序中就被訴事實為有罪
    之陳述，經告知簡式審判程序之旨，並聽取當事人之意見後
    ，認無不得或不宜改依簡式審判程序進行之情形，爰依刑事
    訴訟法第273條之1第1項規定，裁定本件進行簡式審判程序
    。又本件之證據調查，依刑事訴訟法第273條之2規定，不受
    同法第159條第1項、第161條之2、第161條之3、第163條之1
    及第164條至第170條規定之限制，均合先敘明。
二、認定犯罪事實所憑之證據及理由：
　　上開犯罪事實，業據被告於本院審理時坦承不諱（見本院卷
    第109、117、121頁），核與證人即告訴人李愛蓮於警詢、
    偵查之證述相符，並有告訴人所提出109年12月14日、111年
    5月16日（病名：頭部外傷，左肩肩關節夾擠症候群）高雄
    醫學大學附設中和紀念醫院診斷證明書、衛生福利部臺南醫
    院診斷證明書、A3類道路交通事故調查紀錄表、國道公路警
    察局岡山分隊道路交通事故現場圖、道路交通事故調查報告
    表㈠、㈡、職務報告、現場照片在卷可佐，足認被告任意性自
    白核與事實相符，堪可作為認定事實之依據。從而，本件事
    證明確，被告上述犯行，洵堪認定，應依法論科。
三、論罪科刑：
（一）罪名：
　　　核被告所為，係犯刑法第284條前段之過失傷害罪。公訴
      意旨雖認告訴人因本件車禍亦受有「背痛」之傷害，惟經
      本院函詢衛生福利部臺南醫院關於告訴人「背痛」之病症
      有無外傷？係何種傷害？該院回覆：「二、病人於109年1
      2月16日至本院急診求治，主訴於同年12月11日車禍曾於
      高醫住院數日，出院後仍頭暈、噁心、頸部疼痛、左肩痛
      、右下背部疼痛。診斷書上背痛應是右下背痛，當日有照
      X光雖無明顯外傷，但推論應與12月11日車禍有關連」，
      有該院111年4月18日南醫歷字第1110001116號函附卷可稽
      （見本院卷第103頁），參諸前揭函文可知，診斷書上雖
      載有「背痛」之傷勢，但係為告訴人之主訴，而非經醫學
      客觀檢驗之結果，尚不得遽為被告有罪認定之證據使用，
      基於罪疑有利被告原則，爰不認定被告有此部分之犯行，
      又因此部分與上開有罪部分有裁判上一罪之關係，故不另
      為無罪之諭知，附此敘明。
（二）刑之減輕事由：
　　　被告於肇事後犯罪未被發覺前，向處理員警坦承肇事，而
      願接受裁判之事實，有職務報告（見警卷第51頁）附卷可
      稽，堪認符合自首要件，爰依刑法第62條前段之規定，減
      輕其刑。
（三）刑罰裁量：
　　　爰以行為人之責任為基礎，並審酌被告駕駛車輛上路，因
      一時疏失未能遵守道路規則，肇致本件交通事故，致告訴
      人受有傷害，造成他人身體及精神之痛苦，所為實屬不該
      ，惟念被告犯後坦承犯行，態度尚可，又被告雖有意願調
      解，然因雙方對調解金額認知差距過大，而未能達成調解
      ，有本院111年4月26日準備程序筆錄在卷可憑（見本院卷
      第121頁，告訴人另提起刑事附帶民事訴訟，裁定移送本
      院民事庭審理），兼衡被告之素行、本件犯罪之手段、情
      節、告訴人所受傷勢之所生危害、被告之智識程度、家庭
      生活、經濟狀況等一切具體情狀（涉被告個人隱私，均詳
      卷），量處如主文所示之刑，並諭知易科罰金之折算標準
      。
據上論斷，應依刑事訴訟法第284條之1、第273條之1第1項、第2
99條第1項前段，刑法第284條前段、第62條前段、第41條第1項
前段，刑法施行法第1條之1，判決如主文。
本案經檢察官陳永盛提起公訴，檢察官范文欽到庭執行職務。
中　　華　　民　　國　　111 　年　　5 　　月　　24　　日
                  刑事第五庭  法  官   黃政忠
以上正本證明與原本無異。
如不服本判決應於收受送達後20日內向本院提出上訴書狀，並應
敘述具體理由；如未敘述上訴理由者，應於上訴期間屆滿後20日
內向本院補提理由書（均須按他造當事人之人數附繕本）「切勿
逕送上級法院」。
「因疫情而遲誤不變期間，得向法院聲請回復原狀」。
中　　華　　民　　國　　111 　年　　5 　　月　　25　　日
                              書記官   儲鳴霄
附錄本判決論罪科刑法條：
刑法第284條
因過失傷害人者，處1年以下有期徒刑、拘役或10萬元以下罰金
；致重傷者，處3年以下有期徒刑、拘役或30萬元以下罰金。